# 请教陈版，关于资本公积

提问人：wenzhanghui 时间：2017-03-13 00:53:59
有个是否需要计资本公积小问题，望陈版及各位大拿支持~ 母公司为子公司的新三板挂牌工作提供支持，由母公司支付券商、审计、律师费，在项目开始的财务顾问协议等类似协议里写的是受母公司及挂牌主体双方委托，但在申报的材料当中，如推荐挂牌并持续督导协议，只能是挂牌主体委托，所以协议内容只是由挂牌主体委托的。 在这种情况下，是否需要按照母公司为子公司承担债务的方式，由挂牌主体同时确认管理费用和资本公积？还是也可以认可由于是双方委托，所以子公司不进行财务处理。。

回答人：chenyiwei
需要按照母公司为子公司承担债务的方式，由挂牌主体同时确认管理费用和资本公积。虽然形式上是双方委托，但这种委托服务明显只是使得其中一方（挂牌主体）直接受益，所以共同委托的法律形式不改变代为承担费用的经济实质。